臺灣臺北地方法院民事判決　九十度訴字第六二九六號
　　原　　　告　丙○○
　　法定代理人　甲○○
　　被　　　告　乙○○
右當事人間請求損害賠償事件，由本院刑事庭移送前來，本院判決如左：
    主    文
被告應給付原告新台幣貳拾陸萬貳仟元及自民國九十年十月三十一日起至清償日止，
按週年利率百分之五計算之利息。
原告其餘之訴駁回。
訴訟費用由被告負擔十分之四，餘由原告負擔。
本判決第一項於原告以新台幣捌萬柒仟元供擔保後，得假執行。
原告其餘假執行之聲請駁回。
    事    實
甲、原告方面：
一、聲明：
（一）被告應給付原告新台幣（下同）六十五萬元及自起訴狀繕本送達翌日即民國九
      十年十月三十一日起至清償日止，按年息百分之五計算之利息。
（二）原告願供請准宣告假執行。
二、陳述：
（一）被告係計程車司機，為從事駕駛業務之人，於八十九年五月三日下午五時許，
      駕駛車號8N-291號營業小客車，沿台北市○○○路由北向南方向行駛，行經南
      海路口，右轉（北轉西）欲駛入南海路東向西方向行駛時，應注意汽車行駛時
      駕駛人應注意車前狀況，隨時採取必要之安全措施，且轉彎時應減速慢行，而
      依當時情形，又無不能注意之形，竟疏於注意，貿然高速右轉，適行人甲○○
      同其子周家騏，在該路口斑馬線上，由南往北方向欲穿越羅斯福路，乙○○煞
      車不及，撞擊原告，致原告倒地受有頭部外傷，右臉挫傷，右顳部深部擦傷併
      皮膚缺損等傷害。
（二）被告所為係犯刑法第二百八十四條第二項前段業務過失致傷害罪，被告有百分
      之百之過失責任，原告之子所受傷害，於車禍當時即送往台北市台大醫院經轉
      送國泰院急診，由急診住院至出院日，前後二十四日，另五月三十日至七月十
      三日門診五次，需進一步門診治療，總計花費醫療費用約十萬元，原告住院其
      間，法定代理人為照顧致工作停頓，收入損失，亦應由被告賠償。另原告於九
      十一年間暑假將執行右顳部深部皮膚缺損之毛髮移植手術，故所需醫鶿費用約
      十五萬元。
（三）原告請求被告賠償之費如左：
　　１八十九年五月三日原告住進台大醫院急救，醫院沒有病床，五月四日轉進國泰
　　　醫院急診並住院至五月二十五日出院之後，繼續門診治療，期間夫婦二人在醫
　　　院照顧，原告所發生之費用有伙食費、停車費夫婦二人薪資共計十三萬八千元
　　　。
　　２八十九年六月一日至九十年八月三十日共計十四個月，原告因交通事故頭部
　　　外傷、右臉挫傷即擦傷（10×6CM）即右顱部深部擦傷並皮膚缺損（8×2CM）
　　　等傷害，共計四十萬元。
    ３九十年二月十四日原告因頭部外傷起變化再度進國泰醫院治療縫合至九十年二
　　　月十九日出院門診治療，共發生醫藥費三萬元。國泰醫院醫生說傷口過大將來
　　　要頭髮移植、右臉挫傷即擦傷過深要整型其費用不定，因日期未定傷口不知，
　　　故暫定為十萬元。
    ４原告受傷後，心露及身體受創嚴重，故請求精神損害賠償十五萬元。
三、證據：提出照片一張及診斷證明書影本為證，並引用本院九十年度交易字第十三
    號刑事判決。
乙、被告方面：
　　被告未於最後言詞辯論期日到場，惟據其於之前到場所為之聲明和陳述：
一、聲明：駁回原告之訴。
二、陳述：原告請求金額過高，被告只願賠償十萬元。
丙、本院依職權函詢財團法人國泰醫院。
    理    由
一、本件被告未於最後言詞辯論期日到場，無民事訴訟法第三百八十六條所列各款情
    形，依原告之聲請，由其一造辯論而為判決。又原告原於起訴狀請求被告給付六
    十五萬元及自起訴狀繕本送達翌日起至清償日止按年息百分之五計算之利息，惟
    於訴訟進行中減縮請求金額為六十一萬六千元及自起訴狀繕本送達翌日起至清償
    日止按年息百分之五計算之利息，此為訴之聲明減縮，合於民事訴訟法第二百五
    十五條第一項第三款訴之變更例外規定，爰本於其減縮後之金額審酌之。
二、原告主張其因被告駕駛計程車未注意逕自右轉致右後車輪葉子板擦撞原告倒地，
    受有頭部外傷、右臉挫傷與右顳部深部擦傷併皮膚缺損等傷害之事實，業據原告
    提出國泰醫院診斷證明書影本及照片一張為證，該照片顯示其頭部右側（約占五
    分之四）頭髮缺損，露出頭皮等，原告為八十四年十月十八日生，於八十九年五
    月三日甫滿五歲，依本院九十年度交易字第十三號刑事判決記載：原告於八十九
    年五月三日下午五時五分許，原告為其法定代理人甲○○手牽欲穿越南海路，而
    當時係日間然光線、天候晴、路面乾燥、視線良好，無任何足令被告有何不能注
    意之情事，惟其欠缺注意，未待甲○○與原告安全通過，逕自駕車右轉行駛，以
    致後車輪葉子板擦撞原告倒地等語，有判決書影本附卷可證，被告亦不否認逕自
    右轉擦撞原告之事實，因此，被告不能安全駕駛行為，已符民法第一百八十四條
    侵權行為構成要件，被告應負損害賠償責任。原告據上開規定請求被告賠償損害
    ，應屬有據。
三、茲就原告請求賠償之項目與費用逐一說明如次；
（一）醫療費用：原告請求十三萬八千元，原告僅提出國泰醫院診斷證明書，並無其
      他醫療費用之收據，而原告法定代理人復陳述其領取之收據已交由被告辦理第
      三人責任險，是原告有無支出醫療費用十萬八千元，並無提出證明，尚不足採
      。
（二）醫療往返交通費及原告之母停止工作損失：原告原主張被告應賠償四十萬元，
      嗣減縮為三十三萬六千元，但原告門診次數多少，來回之交通工具及收據，與
      原告之母甲○○之係停止何項工作，每月工作收入多少，均未提出證明，是此
      項請求難以准許。
（三）原告之父母看護費：依診斷證明書記，原告於九十年十二月十四日入院、十二
      月十七日接受手術、十二月十九日出院，前後共計共計六日，原告為五歲兒童
      ，當須父母照顧，原告請求住院看護費，應屬有據，依一般醫院特別看護價目
      每日二千元核算，前後六日共計一萬二千元，原告逾此範圍之請求應屬無據。
（四）預估醫療費用：原告主張頭皮傷口須為頭髮移植，右臉挫傷需要整型請求預估
      醫療費用十萬元，經本院函詢國泰醫院，該院答覆原告之手術治療費用預估需
      費五至十萬元，依陳卷照片顯示，原告頭部右側頭髮有五分之四部分缺損，此
      係因被告之侵權行為所致，而損害賠償為回復被害人未損害前之原狀為原則，
      原告因此傷害，如不為回復，對其外貌有不良影響，原告請求此部分費用，應
      屬有據；此項費用依國泰醫院函覆意旨，以十萬元為當，
（五）精神慰撫金：原告請求十五萬元，查原告係五歲小男孩，如前述其已因被告之
      侵權行為造成其頭髮部分缺損，復住院六日，並要回診多次，貌之傷口，該傷
      口對其幼小心靈確有損害，衡量被告之以計程車職業、身分、社會地位及被告
      逕自右轉未尊重行人，顯然欠缺注意，本院認原告請求賠償十五萬元為適當。
（六）基上所述，被告應賠償原告之父母看護費一萬二千元、預估醫療費用十萬元及
      精神慰撫金十五萬元，共計二十六萬二千元。
四、綜上所述，被告雖抗辯其僅願賠償十萬元，惟未提出任何事證，所辯尚不足採，
    原告主張被告南海路逕自右轉欠缺注意致原告頭部及皮膚缺損等，應屬有據。從
    而，本件原告依侵權行為法律關係請求被告給付二十六萬二千元及自起訴狀繕本
    送達翌日即九十年十月三十一日起至清償日止按年息百分之五計算之利息，為有
    理由，應予准許。至逾此範圍部分，則屬無據，不應准許。
五、原告陳明願供擔保，請求宣告假執行，原告勝訴之部核無不合，茲酌定相當之擔
    保金額，予以准許。至原告敗訴部分，應其訴已駁回，失所依據，應予駁回。
六、結論：本件原告之訴為一部有理由、一部無理由，依民事訴訟法第七十九條但書
    、第三百九十條第二項，判決如主文。
中　　　華　　　民　　　國　　九十一　　年　　　五　　　月　　　七　　　日
                                            民事第三庭法      官　李維心
右為正本係照原本作成
如對本判決上訴，須於判決送達後廿日內向本院提出上訴狀
中　　　華　　　民　　　國　　九十一　　年　　　五　　　月　　　七　　　日
~B法院書記官　林梅珍
